臺灣臺北地方法院民事判決
111年度訴字第2245號
原      告  花旗(台灣)商業銀行股份有限公司


法定代理人  莫兆鴻  
訴訟代理人  陳正欽  
            蔡宗芹  
                      送達代收人  梁鐵軍等向民事庭陳報                                     名冊

被      告  葛宏威  

                    （現於法務部○○○○○○○○○執行   中）
上列當事人間請求清償借款事件，本院於民國111年6月14日言詞
辯論終結，判決如下：
    主      文
被告應給付原告新臺幣伍拾參萬柒仟捌佰伍拾玖元，及其中新臺
幣伍拾萬參仟伍佰捌拾肆元自民國一百一十年十一月二十二日起
至清償日止，按年息百分之十四點九九計算之利息。
訴訟費用新臺幣伍仟捌佰肆拾元由被告負擔。
    事實及理由
壹、程序部分：
    按當事人得以合意定第一審管轄法院，但以關於由一定法律
    關係而生之訴訟者為限，民事訴訟法第24條第1項定有明文
    。查，兩造約定以本院為第一審管轄法院，有福滿貸個人信
    用貸款約定書第23條約定可憑（見本院卷第23頁），故本院
    自有管轄權，合先敘明。
貳、實體部分：
一、原告起訴主張略以：被告於民國107年3月28日向原告申請滿
    福貸個人信用貸款（帳務編號：0000000000000000），約定
    自每筆動用交易之實際撥款日起，依年金法計算月付金，以
    每一個月為一期，按月攤還，利息按年息14.99%固定計算，
    並約定被告如未按期支付足額之應償還金額時，除應計收違
    約金外，另自每筆月付金應還款日起，就該筆月付中本金餘
    額按約定之借款利率計算遲延利息至結清之日止，且延滯繳
    款時，加計違約金新臺幣（下同）300元，連續二期延滯繳
    款時，加計第二期違約金400元，連續三期延滯繳款時，加
    計第三期違約金500元，最高連續收取期數不得超過三期。
    詎被告自110年6月16日即未依約如期繳款，迄今尚欠537,85
    9元（其中本金503,584元、起訴前已結算未受償利息33,975
    元、違約金300元）未給付，依約所有債務視為全部到期，
    被告應清償全部款項。為此，爰依消費借貸之法律關係提起
    本件訴訟等語，並聲明：如主文第1項所示。
二、被告則以：伊係因服刑而中斷還款，服刑期間亦有委託友人
    轉帳還款，非故意欠款，且伊現因服刑而無清償能力，希望
    能待假釋出獄後與原告協商還款事宜等語，資為抗辯。
三、得心證之理由：
　　按消費借貸之借用人應於約定期限內，返還與借用物種類品
    質、數量相同之物，民法第478條前段定有明文；次按遲延
    之債務，以支付金錢為標的者，債權人得請求依法定利率計
    算之遲延利息。但約定利率較高者，仍從其約定利率；當事
    人得約定債務人於債務不履行時，應支付違約金，民法第23
    3條第1項、第250條第1項亦分別定有明文。經查，本件原告
    主張之事實，已據其提出滿福貸申請書暨約定書、滿福貸個
    人信用貸款約定書、滿福貸信用額度動用/調整申請書、月
    付金試算表、電腦帳務資料、信用貸款月結單為證（見本院
    卷第19頁至第53頁），核屬相符，堪信原告之主張為真實。
    從而，被告向原告借款未依約還款，經全部視為到期，尚積
    欠如主文第1項所示之金額、利息迄未清償，揆諸上開說明
    及規定，原告依消費借貸之法律關係請求被告給付如主文第
    1項所示之金額及利息，為有理由，應予准許。
四、本件訴訟費用，確定如主文第2項所示之金額。
五、訴訟費用負擔之依據：民事訴訟法第78條。
中　　華　　民　　國　　111 　年　　6 　　月　　28　　日
                  民事第八庭    法  官  宣玉華
以上正本係照原本作成。
如對本判決上訴，須於判決送達後20日內向本院提出上訴狀。如
委任律師提起上訴者，應一併繳納上訴審裁判費。
中　　華　　民　　國　　111 　年　　6 　　月　　28　　日
                                書記官  林怡秀